臺灣基隆地方法院刑事判決　　　　　　　　　　　　　　九十年度訴緝字第三三號
　　公　訴　人　臺灣基隆地方法院檢察署檢察官
　　被　　　告　戊○○
右列被告因違反槍砲彈藥刀械管制條例等案件，經檢察官提起公訴（九十年度偵字第
二四一八號）及移送併案審理（九十年度偵字第二七九六號），本院判決如左：
    主  文
戊○○未經許可，持有可發射子彈具有殺傷力之手槍，處有期徒刑壹年陸月，併科罰
金新台幣伍萬元，罰金如易服勞役以新台幣玖佰元即銀元佰元折算壹日。扣案之仿
貝瑞塔半自動手槍製造之玩具手槍壹支（槍枝管制編號0000000000、含彈匣壹個、槍
管貳支）、螺絲起子壹支、六角扳手壹支均沒收。
    事  實
一、戊○○基於意圖為自己不法所有之概括犯意：
１、於民國（下同）九十年六月三日凌晨一時許，在基隆市○○○路一一二巷一一０
    弄十五號地下停車場，見該處停放有車號ＤＸ－九八二三號自用小客車，遂利用
    在附近拾獲他人棄置之鑰匙撬開該車之車門（毀損之部分未據告訴），進入車內
    竊得丙○○所有之世華銀行支票一張、合格證書一冊、消防車玩具一組及黃顯順
    所有之合作金庫存摺二本、印章一枚，得手後離去。
２、於九十年六月三日十時許，在基隆市○○路二號前，以前揭拾獲之鑰匙竊取丁○○所有之之車號ＩＣ－二一０一號自用小客車，得手後駕駛離去供己使用。
３、於九十年六月三日十八時許，利用拜訪友人潘力行位於基隆市○○路二０五巷八
    號五樓住處之機會，見潘力行（違反槍砲彈藥刀械管制條例部分業經台灣高等法
    院另案審理）將其所改造完成之仿ＢＥＲＥＴＴＡ廠半自動手槍製造之玩具槍一
    支（槍枝管制編號0000000000，含彈匣一個、槍管二枝）及子彈一發藏置於該處
    地下室內水管間，遂趁潘力行不注意之際，竊取上開改造玩具手槍及子彈，得手
    後隨即未經許可將之藏置於其隨身攜帶之黑色手提包中而持有之。
４、於九十年六月二十九日十七時許在台北縣萬里鄉野柳村社區活動中心，以所有客
    觀上足以對人之生命、身體構成威脅，可供兇器使用之六角扳手破壞甲○○所有
    之車號ＨＥＪ－八三七號重型機車車鎖（毀損部分未據告訴），竊得該車後騎乘
    離去。
５、於九十年七月二日三時許，在基隆市○○路與崇法街岔路口，以所有客觀上足以
    對人之生命、身體構成威脅，可供兇器使用之之一字起子將乙○○所保管之車號
    ＢＭ－０三二三號箱型車車窗撬開（毀損部分未據告訴），進而開啟車門侵入車
    內之方式，竊得乙○○所有工具箱二個。
    嗣於九十年六月五日二十二時三十五分許，戊○○將所竊得之車號ＩＣ－二一０
    一號自用小客車停放在基隆市○○○路一０六之一號旁停車場時為警查獲，並於
    車內扣得其供竊車所用之鑰匙二把及竊盜所得之上開改造之玩具手槍一支（含彈
    匣一個）、改造子彈一顆、世華銀行支票一張、合格證書一冊、消防車玩具一組
    、合作金庫存摺二本、印章一枚等財物，始悉上情。
二、案經基隆市警察局第三分局移送臺灣基隆地方法院檢察署檢察官偵查起訴暨移送
    併案審理。
    理  由
一、訊據被告戊○○坦承於前揭事實欄編號１、２、４、５所載之時間、地點、方法
    竊車或竊取車內財物等情不諱，惟矢口否認有何竊取潘力行所改造之上開玩具手
    槍、子彈之事實，辯稱：該改造玩具手槍、子彈是潘力行委託伊代為丟棄，非伊
    所竊得云云。惟查（一）被告如何竊取潘力行所有放置於住處地下室之該改造玩
    具手槍、子彈，並藏置於其所有之手提包中持有之事實，業據被告於警訊及檢察
    官偵查中坦承不諱，核與被告潘力行於檢察官偵查、本院調查審理中指訴被告戊○○取走該手槍、子彈時伊並不知情，當時被告來伊住處，趁伊不注意的時候把
    槍拿走，過幾天伊才發現不見等情相符，並有改造玩具手槍（含彈匣一個）一支
    、改造子彈一顆扣案可證，足認被告於警、偵訊中之自白應為真實。其事後於本
    院審理時番異前詞否認上情，顯係事後臨訟杜撰之詞，自不足採信。且該扣案之
    改造玩具手槍一把、子彈一發經送內政部警政署刑事警察局鑑驗結果，認該改造
    手槍係仿ＢＥＲＥＴＴＡ廠半自動手槍製造之玩具手槍將其塑膠槍管內阻鐵去除
    改造而成，槍身與滑套為金屬材質，機械性能良好；送鑑改造子彈一顆，認係玩
    具槍金屬彈殼加裝直徑６㎜之鋼珠改造而成，經試射，可擊發，認具殺傷力，此
    有該局九十年六月十三日刑鑑字第八一九０二號鑑驗通知書在卷可佐，雖扣案之
    手槍於鑑驗時，僅以「性能檢驗法」鑑驗，未經試射實驗，然該手槍是以擊發底
    火（藥）引爆子彈內火藥為發射動力，已經內政部警政署刑事警察局予以統案實
    驗認其發射動能均可達二十焦耳／平方公尺以上，均認具殺傷力，有該局所附之
    槍枝殺傷力鑑驗說明一紙存卷可參，且另案被告潘力行於本院審理時亦供陳曾於
    住處試射過上開改造玩具手槍，足認扣案之該改造手槍可發射子彈，並具有殺傷
    力，洵堪認定。（二）復查，前揭事實欄編號１、２、４、５所載之竊盜犯行已
    據被告迭於警訊、偵查及本院調查審理中均坦承不諱，核與被害人甲○○、乙○○、丁○○、丙○○、黃顯順等人於警訊及本院調查中指訴被竊之情節大致相符
    ，此外，復有卷附之贓物認領保管收據五紙、車籍作業系統查詢認可資料一紙、
    照片二張及作案所使用之工具鑰匙二把、六角扳手一支、一字起子一支扣案可證
    ，足認被告之自白顯與事實相符。綜合上情，本件事證明確，被告犯行堪可認定
    ，應依法論科。
二、按刑法第三百二十一條第一項第二款所謂「其他安全設備」，係指具有隔絕防閑
    作用，並固定於土地上之建築物或工作物之安全設備而言。而汽車為屬動產之一
    種，雖其車窗、車鎖兼具有防閑功能，惟其與上揭竊盜罪之加重條件所指之「安
    全設備」含義尚屬有間，若將汽車車窗、車鎖毀壞竊取車內之物，除該毀壞車窗
    、車鎖之行為另涉犯他項罪名外，殊難遽以毀壞其他安全設備之加重竊盜罪名相
    繩（最高法院八十五年度臺非字第三一三號判決意旨參照）。查被告戊○○於事
    實欄編號１、２所為行為，均係犯刑法第三百二十條第一項之竊盜罪，事實欄編
    號３所為行為，係犯刑法第三百二十條第一項之竊盜罪及槍砲彈藥刀械管制條例
    第十一條第四項之未經許可、持有其他可發射金屬具有殺傷力之槍砲罪及同條例
    第十二條第四項之持有子彈罪，事實欄編號４、５所為行為，均係犯刑法第三百
    二十一條第一項第三款之加重竊盜罪。又被告一持有行為同時觸犯上開違反槍砲
    彈藥刀械管制條例二罪名，屬想像競合，應依刑法第五十五條規定從一重之槍砲
    彈藥刀械管制條例第十一條第四項之未經許可持有可發射子彈具有殺傷力之槍砲
    罪處斷（最高法院七十三年第一次刑庭會議決議參看），查被告所為五次竊盜行
    為，時間緊密，犯罪構成要件相同，顥係基於概括犯意為之，為連續犯，應從情
    節較重之刑法第三百二十一條第一項第三款之加重竊盜罪論處，並依法加重其刑
    。
    又被告竊取槍彈之目的在持有該等槍彈，其所犯之竊盜罪與未經許可持有可發射
    子彈具有殺傷力之槍砲罪間，有方法結果之牽連關係，為牽連犯，應從一重之未
    經許可持有可發射子彈具有殺傷力之槍砲罪處斷。公訴人雖僅就被告於事實欄編
    號１至３之竊盜及違反槍砲彈藥刀械管制條例犯行提起公訴，然未起訴部分與上
    開論罪部分有如前述連續犯之裁判上一罪關係，應為起訴效力所及，本院依法併
    予審理。爰審酌被告素行不佳，年輕力壯不知勤奮向上，竟攜帶兇器多次行竊他
    人財物，以圖不勞而獲，危害社會秩序及侵害他人財產法益之情節非輕，及其持
    有具殺傷力之手槍及子彈對社會所生之鉅大治安危害、犯後坦承犯行深表悔悟之
    態度等一切情狀，量處如主文所示之刑，併科罰金部分，並諭知罰金易服勞役之
    折算標準，以示儆懲。扣案之經改造之仿貝瑞塔半自動手槍製造之玩具手槍一支
    （槍枝管制編號0000000000，含彈匣一個、槍管二支），為違禁物，及六角扳手
    、一字起子各一支，為被告所有供竊盜所用之物，業據被告供明在卷，均應分別
    依刑法第三十八條第一項第一款、第二款之規定宣告沒收。至查獲之原具殺傷力
    之改造子彈一發，業已試射擊發而滅失，及竊車所用之鑰匙二把，被告否認為其
    所有，且查無其他積極證據足資證明確為被告所有，自不予宣告沒收，附此敘明
    。
三、移送併辦意旨另以：被告復基於意圖為自己不法之所有，於九十年五月二十五日
    十七時許在基隆市○○○路一一二巷一一０弄十四之六號三樓竊取洪逾所有之二
    信證券股份有限公司存摺、護照及龐廣和所有之二信證券股份有限公司存摺、護
    照各一本等物，因認被告此部分涉有刑法第三百二十條第一項之竊盜罪嫌云云。
    按犯罪事實應依證據認定之，無證據不得推定其犯罪事實；又不能證明被告犯罪
    者，應諭知無罪之判決；刑事訴訟法第一百五十四條、第三百零一條第一項分別
    定有明文。又犯罪事實之認定，應憑真實之證據，倘證據是否真實尚欠明確，自
    難以擬制推測之方法，為其判斷之基礎；而認定犯罪事實之證據係指足以認定被
    告確有犯罪行為之積極證據而言，該項證據自須適合於被告犯罪事實之認定，始
    得採為斷罪資料，最高法院著有五十三年度臺上字第六五六號、二十九年度上字
    第三一○五號判例可參。訊據被告堅決否認有上開竊盜犯行，辯稱：基隆市○○○路一二一巷一一０弄十四之六號三樓建物原為己○○出借予伊使用，上開存摺
    、護照於出租當時即放置於該屋內，後來己○○要求伊搬遷，於打包時不小心將
    上開護照、存摺參雜於行李中帶走等語。經查被告辯稱該屋為證人己○○借予其
    使用，及該屋出借被告使用時上開護照、存摺均放置於屋內未取走，事後證人己○○要求被告搬遷時，證人有在場目睹被告打包行李，被告整理完行李後隨即搬
    離該處等情，業據證人己○○到庭證述屬實，且證人己○○亦證稱事後均未察覺
    上開護照、存摺被竊，是警方通知到警局指認才知已失竊，況該二本存摺已經辦
    理止付，現並無價值，搬家當時見被告打包行李時很匆忙，將東西都倒進袋子裡
    等語，顯見被告辯稱係因匆忙整理行李間不慎將他人之物帶走，非故意竊取他人
    財物一節尚非虛妄。參以被告倘若確有竊取他人財物之犯意，理應於竊盜得手後
    進而加以行使或提領現金花用一空，亦或是事後將之丟棄以湮滅罪證，何以被告
    未加以使用，且仍將該證件、物品存放於其所有住處？衡情被告上開辯解尚非全
    屬無稽，則在缺乏其他直接積極證據相佐下，尚難逕認被告有公訴人所指之上開
    竊盜犯行，然移送併辦意旨認此部分之事實與前開有罪部分有連續犯裁判上一罪
    關係，故本院不另為無罪判決之諭知，附此敘明。
據上論斷，應依刑事訴訟法第二百九十九條第一項前段、槍砲彈藥刀械管制條例第十
一條第四項、第十二條第四項、刑法第十一條前段、刑法第五十六條、第三百二十一
條第一項第三款、第五十五條、第四十二條第二項、第三十八條第一項第一款、第二
款，現行法規所定貨幣單位折算新臺幣條例第二條，罰金罰鍰提高標準條例第二條，
判決如主文。
本案經檢察官賴正聲到庭執行職務。
中      華      民      國    九十一    年      一      月     十八     日
                              臺灣基隆地方法院刑事第二庭
                                    法  官  汪  梅  芬
右正本證明與原本無異。
對於本件判決如有不服，應於收受送達後十日內，向本院提出上訴書狀，上訴於臺灣
高等法院，並按他造當事人之人數附具繕本。
                                    書記官  黃  致  祥
中      華      民      國     九十一     年     一     月    二十二    日
【附錄論罪法條】
槍砲彈藥刀械管制條例第十一條第四項：
未經許可，持有、寄藏或意圖販賣而陳列第一項所列槍砲者，處一年以上七年以下有
期徒刑，併科新台幣七百萬元以下罰金。
